臺灣高等法院高雄分院刑事判決　　　　　　　　　九十一年度上易字第一二三一號
　　上　訴　人　台灣高雄甲
　　被　　　告　乙○○
右上訴人因被告電子遊戲場業管理條例案件，不服臺灣高雄甲方法院九十一年度易字
第一八八八號中華民國九十一年七月十八日第一審判決（臺灣高雄甲方法院檢察署檢
察官聲請簡易判決處刑：九十一年度偵字第八一七號；移送併辦案號：臺灣高雄甲方
法院檢察署九十一年偵字第八八二號、第九二三一號、第一二三七七號、第三九一七
號、第一一五二二號、第九一一八號；臺灣屏東甲方法院檢察署九十一年偵字第三０
０二號），提起上訴，本院判決如左：
      主  文
原判決撤銷。
乙○○共同違反未依電子遊戲場業管理條例規定辦理營利事業登記，不得經營電子遊
戲場業之規定，處有期徒刑玖月。
附表編號六至十一所示扣案物品，均沒收。
      事  實
一、乙○○明知未向主管機關辦理營利事業登記，不得經營電子遊戲場業，竟基於違
    法營業之實質上一罪犯意，自民國九十年三月間某日起至九十一年五月間止，接
    續於附表編號一至十一所示時、甲，擺設其所有如附表所示之娛樂性電子遊戲機
    台，供不特定之人消費打玩，經營電子遊戲場業，其中附表編號一至五部分，係
    與康煒宗（另案由臺灣高雄甲方法院高雄簡易庭審理）共同基於前開違法經營電
    子遊戲場業之犯意聯絡，由乙○○支付每月新台幣（下同）三千元之租金，向康
    煒宗承租「中美超商」騎樓處之場甲，擺設電子遊戲機台而經營電子遊戲場業。
    嗣各於附表所示之查獲時間為警查獲，並扣得如附表編號六至十一所示之物。
二、案經高雄市政府分別函送臺灣高雄甲方法院檢察署（以下簡稱高雄甲檢署）檢察
    官偵查後聲請簡易判決處刑，嗣經該署檢察官及台灣屏東甲方法院檢察署（以下
    簡稱屏東甲檢署）檢察官分別移送併辦。
      理  由
一、訊據被告乙○○對於其如何於附表編號一至十一所示時、甲，擺設其所有如附表
    所示之娛樂性電子遊戲機台，供不特定之人消費打玩，經營電子遊戲場業，其中
    附表編號一至五部分，係以每月三千元租金，向康煒宗承租「中美超商」騎樓處
    之場甲，擺設電子遊戲機台，嗣於附表所示之查獲時間為警查獲，並扣押如附表
    編號六至十一所示之物等情，迭於警訊、偵查、原審及本院坦承不諱，核與證人
    康煒宗於警訊所陳情節大致相符（見高雄甲檢署九十年偵字第二一五四三號偵查
    卷第二四、二五頁），亦與證人即查獲時在場打玩之客人陳榮森、張世芳、王勝
    男、王舜仁、王世明，及查獲警員鄭明忠（附表編號三、五部分）等人證述之打
    玩及查獲情節亦相符合，並有附表編號六至一一所示之扣案物品扣案可稽，復有
    歷次查獲時之臨檢紀錄、現場照片、扣押筆錄等在卷可憑，是被告之自白核與前
    開調查所得事證相符，足堪信實，本件事證明確，被告前揭違反未依電子遊戲場
    業管理條例規定辦理營利事業登記，不得經營電子遊戲場業之犯行，堪以認定。
二、按經營電子遊戲場業，應依公司法或商業登記法辦理公司或商業登記；又未依本
    條例規定辦理營利事業登記者，不得經營電子遊戲場業；違反者處行為人一年以
    下有期徒刑、拘役或科或併科新台幣五十萬元以上二百五十萬元以下罰金，八十
    九年二月三日總統公佈之電子遊戲場業管理條例第十條、第十五條、第二十二條
    分別定有明文。故核被告違反上開條例第十五條規定之犯行，應依同條例第二十
    二條論罪科刑。其就附表編號一至五所示犯行，與康煒宗具有犯意聯絡、行為分
    擔，應論以共同正犯。雖被告先後多次為警查獲前開事實，然其未依規定辦理辦
    理營業登記，違法經營電子遊戲場業之行為僅屬一次，且係基於單一之經營電子
    遊戲場為業務之犯意，而反覆所為之行為，係實質上一罪，僅論以單純一罪。至
    於公訴人起訴事實雖未敘及附表編號一至五及編號七至十一之併辦部分事實，然
    此部分與附表編號六所示之業經起訴部分既屬單純一罪，自為起訴效力所及，本
    院自得併予審理，附此敘明。
三、原審予以論罪科刑固非無見，惟查如附表編號八所示之事實部分，與已起訴之事
    實附表編號六部分犯行屬單純一罪之關係，原審未及審究，自有未洽。上訴意旨
    指摘原判決不當，為有理由，自應由本院予以撤銷改判。爰審酌被告為圖謀私利
    ，未向主管機關申請營利事業登記，即擅自經營電子遊戲場業，且屢經查獲仍不
    知收斂，損及公權力威信甚鉅，但念其犯後坦承之態度等一切情狀，量處如主文
    第二項所示之刑，以資懲儆。附表編號六至十一所示之電子遊戲機台（均含ＩＣ
    板）與在機台內扣得之現金，均屬被告所有，且各係被告供犯罪所用之物與犯罪
    所得之物，業據被告自承在卷，爰依刑法第三十八條第一項第二款、第三款規定
    ，均予以宣告沒收。至於附表編號一至五所示之電子遊戲機台，並未扣案，且均
    已遭被告轉讓他人而目前下落不明等情，業據被告供明在卷（見原審九十一年七
    月四日審判筆錄），為免日後執行之困難，爰不予宣告沒收，併此敘明。
據上論結，應依刑事訴訟法第三百六十九條第一項前段、第三百六十四條、第二百九
十九條第一項前段，電子遊戲場業管理條例第十五條、第二十二條，刑法第十一條前
段、第二十八條、第三十八條第一項第二款、第三款，判決如主文。
本案經檢察官劉文水到庭執行職務。
中        華        民        國      九十一    年    九    月    三十  日
                              臺灣高等法院高雄分院刑事第六庭
                                  審判長法官  王憲義
                                        法官  謝靜雯
                                        法官  張意聰
右正本證明與原本無異。
不得上訴。
                                  法院書記官  王婉蓉
中         華       民        國     九十一     年    九    月   三十 日
附表：
┌──┬─────┬────┬────┬─────┬─────┬────┐
│編  │經營時間  │查獲時間│擺設甲點│擺設機台  │扣案物品  │備註    │
│號  │          │        │        │          │（新台幣）│        │
├──┼─────┼────┼────┼─────┼─────┼────┤
│一  │90年03月起│90.04.04│高雄縣仁│娃娃機二十│未扣案    │與康煒宗│
│    │迄本次查獲│上午十一│武鄉仁勇│六台      │（機台已轉│共同犯之│
│    │時止（併辦│時五分  │路二號「│          │讓他人，目│        │
│    │91偵9231）│        │中美超商│          │前下落不明│        │
│    │          │        │」店外騎│          │）        │        │
│    │          │        │樓      │          │          │        │
├──┼─────┼────┼────┼─────┼─────┼────┤
│二  │自編號一為│90.04.24│同右    │滿貫大亨五│同右      │同右    │
│    │警查獲後起│下午二時│        │台、快樂樂│          │        │
│    │迄本次查獲│十二分  │        │園二台（共│          │        │
│    │時止（併辦│        │        │七台）    │          │        │
│    │91偵9231）│    │        │          │          │        │
├──┼─────┼────┼────┼─────┼─────┼────┤
│三  │自編號二為│90.06.08│同右    │娃娃機二十│同右      │同右    │
│    │警查獲後起│晚間九時│        │八台      │          │        │
│    │迄本次查獲│二十五分│        │          │          │        │
│    │時止（併辦│        │        │          │          │        │
│    │91偵12377 │        │        │          │          │        │
│    │）        │        │        │          │          │        │
├──┼─────┼────┼────┼─────┼─────┼────┤
│四  │自編號三為│90.08.10│同右    │快樂樂園一│同右      │同右    │
│    │警查獲後起│下午二時│        │台、喜從天│          │        │
│    │迄本次查獲│三十分  │        │降二台（共│          │        │
│    │時止（併辦│        │        │三台）    │          │        │
│    │91偵9231）│        │        │          │  │        │
├──┼─────┼────┼────┼─────┼─────┼────┤
│五  │自編號四為│90.11.08│同右    │娃娃機二十│同右      │同右    │
│    │警查獲後起│        │        │二台      │          │        │
│    │迄本次查獲│        │        │          │          │        │
│    │時止（併辦│        │        │          │          │        │
│    │91偵882） │        │        │          │          │        │
├──┼─────┼────┼────┼─────┼─────┼────┤
│六  │90.11.25起│90.12.04│高雄市前│娃娃機八台│上開機台內│查獲時適│
│    │至90.12.04│上午十時│鎮區鎮興│          │內之ＩＣ板│有客人陳│
│    │（起訴）  │三十分  │街二之四│          │八片及現金│榮森在場│
│    │          │        │號「界揚│          │六百二十元│打玩機台│
│    │          │        │超商」旁│          │          │        │
│    │          │        │        │          │          │        │
├──┼─────┼────┼────┼─────┼─────┼────┤
│七  │90.12.15起│91.01.20│高雄市前│滿貫大亨二│上開機台內│無      │
│    │至91.01.20│晚間八時│鎮區修文│台及春秋二│之ＩＣ板共│        │
│    │（併辦91偵│三十分許│街237 號│代、龍鳳、│六片      │        │
│    │3917）    │        │「逸文超│動物柏青樂│          │        │
│    │          │        │商」內  │、小兵立大│          │        │
│    │          │        │        │功各一台（│          │        │
│    │          │        │        │共六台）  │          │        │
├──┼─────┼────┼────┼─────┼─────┼────┤
│八  │90.03.01起│91.03.01│高雄縣仁│滿貫大亨二│上開機台內│查獲時適│
│    │至90.03.06│晚間六時│武鄉仁光│台、金龍鳳│之ＩＣ板共│有客人張│
│    │（併辦91偵│四十分許│街七二號│一台、大舞│五片及現金│世芳、王│
│    │6489）    │        │「一八九│台二台（共│三千二百元│勝男在場│
│    │          │        │超商」內│五台）    │      │打玩機台│
├──┼─────┼────┼────┼─────┼─────┼────┤
│九  │90.03.16起│91.04.18│屏東縣枋│春秋二代、│上開機台七│查獲時適│
│    │至91.04.18│凌晨零時│寮鄉中山│動物柏青樂│台（含其內│有客人王│
│    │（併辦屏東│三十分許│路156- 1│、傻象、麻│ＩＣ板七片│舜仁在場│
│    │甲檢署91偵│        │號界揚超│將台、超級│）及現金一│打玩機台│
│    │3002）    │        │商內    │金龍鳳、金│千九百五十│        │
│    │          │        │        │象王各一台│元        │        │
│    │          │        │        │（共七台）│          │        │
├──┼─────┼────┼────┼─────┼─────┼────┤
│一０│91.03.16起│91.05.14│高雄縣仁│滿貫大亨二│上開機台內│查獲時適│
│    │至91.05.14│晚間八時│武鄉仁光│台及金象王│內之ＩＣ板│有客人王│
│    │（併辦91偵│三十分  │路七六號│、大舞台、│五片及現金│世明在場│
│    │11522）   │        │「一八九│龍鳳各一台│五百三十元│打玩機台│
│    │  │        │超商」  │（共五台）│          │        │
├──┼─────┼────┼────┼─────┼─────┼────┤
│一一│91.03.10起│91.04.30│高雄市左│滿貫大亨、│上開機台內│無      │
│    │至91.04.30│下午二時│營區大順│大舞台各二│內之ＩＣ板│        │
│    │（併辦91偵│四十分  │一路三二│台及龍鳳一│五片及現金│        │
│    │9118）    │        │０號「順│台（共五台│二千一百元│        │
│    │          │        │富超商」│）        │          │        │
└──┴─────┴────┴────┴─────┴─────┴────┘
附錄：本判決論罪科刑法條：
電子遊戲場業管理條例第二十二條：
違反第十五條規定者，處行為人一年以下有期徒刑、拘役或科或併科新台幣五十萬元
以上二百五十萬元以下罰金。
